【裁判字號】    98,整,1
【裁判日期】    981022
【裁判案由】    公司重整
【裁判全文】
臺灣臺北地方法院民事裁定                 98年度整字第1號
聲  請  人  張秀夏律師即遠東航空股份有限公司重整監督人
            呂正樂會計師即遠東航空股份有限公司重整監督人
上列聲請人聲請選派重整人等事件，本院裁定如下：
    主    文
甲○○、鍾事原（RAY  CHUNG）准予解任遠東航空股份有限公司
重整人職務。
選派乙○○、丙○○為遠東航空股份有限公司重整人。
其餘聲請駁回。
    理    由
一、按公司重整人由法院就債權人、股東、董事、目的事業中央
    主管機關或證券管理機關推薦之專家中選派之，公司法第29
    0條第1項定有明文。又重整監督人，應受法院監督，並得由
    法院隨時改選，同法第289條第2項亦有明文。
二、聲請意旨略以：原重整人甲○○、鍾事原因故辭任遠東航空
    股份有限公司（下稱遠東航空公司）重整人職務，該公司預
    計於民國98年10月30日召開關係人會議表決重整計畫，現因
    公司財務捉襟見肘，經重整人暨重整監督人聯席會決議，與
    樺福建設開發股份有限公司（下稱樺福公司）於98年10月5
    日達成協議，由樺福公司現金投資遠東航空公司，以支應營
    運資金並使重整計畫得以遂行，為此，爰依上開協議聲請選
    派乙○○、丙○○為重整人，並請求增列張綱維、莊育士為
    重整監督人，以利遠東航空公司續行重整程序等語。
三、經查，遠東航空公司前於98年4月30日經本院裁定准予重整
    ，原重整人為甲○○、陳文正及富寓投資股份有限公司（下
    稱富寓公司），嗣經本院解除陳文正及富寓公司之職務，並
    選派富理門管理顧問股份有限公司（下稱富理門公司）、鍾
    事原（RAY CHUNG）為遠東航空公司之重整人，現重整人甲○○具狀表示其因家庭因素，致無法勝任重整人職務，因而
    請辭，重整人鍾事原（RAY  CHUNG）則具狀表示其因原有投
    資事業繁忙，經常需往返兩岸，致不克專注於重整事務，為
    免耽誤重整計畫暨重整程序之進行，遂請求准予辭任等情，
    有渠等提出之陳報狀在卷可參（見本院卷第60、102頁），
    本院審酌渠等現均未參與重整事務，足認渠等已無意願擔任
    遠東航空公司重整人職務甚明，渠等請求辭任尚無不合，應
    予准許。又聲請人另推薦乙○○、丙○○為新重整人，並請
    求增列張綱維、莊育士為新重整監督人，本院審酌乙○○係
    美國德州農工大學哲學博士，經歷為宣保工程顧問股份有限
    公司負責人、宣鳴企業管理股份有限公司負責人、樺福公司
    董事、中華民國促進民間參與公共建設協會第1、2屆理事長
    、文化大學市政暨環境規劃研究所兼任副教授，丙○○係美
    國夏威夷州太平洋大學企管碩士，經歷為宣保工程顧問股份
    有限公司監察人、宣鳴企業管理股份有限公司副總經理、中
    華民國促進民間參與公共建設協會第2屆常務監事，其2人均
    係遠東航空公司資金挹注者樺福公司推薦之人選，此據重整
    人富理門公司代表人蔡慧玲律師到庭陳明在卷，且主要債權
    銀行對於新人選並無反對意見（見本院卷第133至135頁98年
    10 月21日調查筆錄）等情，足認乙○○、丙○○確適宜擔
    任重整人，其2人並出具願任同意書（見本院卷第123、124
    頁），為此，爰另行選派乙○○、丙○○為遠東航空公司重
    整人。
四、聲請人另聲請增列張綱維、莊育士為重整監督人部分，依公
    司法第290條第5項規定，重整人執行職務應受重整監督人之
    監督，其有違法或不當情事者，重整監督人得隨時聲請法院
    解除其職務，另行選派之，可知公司法對於公司重整係採自
    發自動自救自助之原則，即由法院選任重整監督人，代法院
    立於監督人之地位，以監督重整人有無違法或不當情事，不
    實際執行重整事務，俾得以超然立場為關係人之利害爭執，
    作公正合理之處理，以免窒礙難行，公司之重整人係在法院
    選任之重整監督人下執行其職務，而不直接由法院監督，倘
    重整人有違法或不當情事，自應由重整監督人向法院聲請另
    行選派，職是，重整監督人之設置，係公司內部監督方法，
    其立法意旨在於避免重整人濫權，本院審酌張綱維現任樺福
    公司董事長，莊育士則為樺福公司配合廠商傳璽廣告實業股
    份有限公司總經理，其2人均為樺福公司推薦之人選，業據
    重整人富理門公司代表人蔡慧玲到庭陳述在卷（見本院卷第
    134頁背面98年10月21日調查筆錄），及3位重整人均係樺福
    公司所推薦，與樺福公司利害關係相同，倘再增列2席由樺
    福公司推薦之重整監督人，恐無法處於超然立場監督重整人
    ，且主要債權銀行多數表示反對意見，而遠東航空公司目前
    已有3位重整監督人，即足以發揮監督重整人之功能等情，
    認並無另行增列2席重整監督人之必要，是以，聲請人此部
    分聲請，礙難准許，應予駁回，爰裁定如主文。
中    華    民    國    98    年    10    月    22    日
                  民事第二庭    法  官  鍾素鳳
以上正本係照原本作成。
如對本裁定抗告須於裁定送達後10日內向本院提出抗告狀，並繳
納抗告費新臺幣1,000元。
中    華    民    國    98    年    10    月    22    日
                                書記官  林玗倩


司法院資訊處製作；財團法人民間司法改革基金會備份。
